【裁判字號】    95,裁,416
【裁判日期】    950302
【裁判案由】    營利事業所得稅
【裁判全文】
最  高  行  政  法  院  裁  定
                                     95年度裁字第00416號
上  訴  人  賓泓汽車股份有限公司
代  表  人  丙○○
訴訟代理人  林石猛 律師
            乙○○
被 上訴 人  財政部臺灣省南區國稅局
代  表  人  甲○○
上列當事人間因營利事業所得稅事件，上訴人對於中華民國93年
9月24日高雄高等行政法院93年度訴字第457號判決，提起上訴，
本院裁定如下：
    主  文
上訴駁回。
上訴審訴訟費用由上訴人負擔。
    理  由
一、按對於高等行政法院判決之上訴，非以其違背法令為理由，
    不得為之，行政訴訟法第242條定有明文。同法第243條第1
    項規定，判決不適用法規或適用不當者，為違背法令；而判
    決有第243條第2項所列各款情形之一者，其判決當然違背法
    令。又提起上訴，應以上訴狀表明上訴理由並應添具關於上
    訴理由之必要證據，復為同法第244條第1項第4款及第2項所
    明定。準此，當事人提起上訴，如以原審判決有行政訴訟法
    第243條第1項不適用法規或適用法規不當為理由時，其上訴
    狀或理由書應有具體之指摘，並揭示該法規之條項或其內容
    ；如以原審判決有第243條第2項所列各款情形之當然違背法
    令為理由時，其上訴狀應揭示合於該款之事實。上訴狀或理
    由書如未依此項方法表明，或其所表明者，顯與上開法條規
    定之情形不相合時，即難認為已對高等行政法院判決之違背
    法令有具體之指摘，其上訴自難認為合法。又認定事實與證
    據取捨，乃事實審法院之職權，苟其事實之認定及證據之取
    捨，並不違背經驗法則與論理法則，即不容任意指摘為違法
    ，而執為上訴本院之理由。
二、本件上訴意旨除執與原審相同主張外，略謂：企業經營業務
    之性質，大致可分為：服務業、買賣業及製造業三種，其定
    義及會計程序各有所異，此於所得稅法施行細則第31條及商
    業會計法處理準則第32條規定甚明，不應將之混淆。又既汽
    車修理保養業依財政部於87年2月發布之「中華民國稅務行
    業標準分類」，隸屬服務業，則當以提供勞務賺取收入為其
    收入；至於客戶換置新零、配件所另行計費之收入，係從事
    商品買賣賺取收益，故應當歸屬於買賣業之「批發及零售業
    」項下之「汽車零件業（零件）」，蓋上訴人購入之汽車零
    件，並非僅作為汽車回廠維修所換置之用，尚有出售於個人
    為儲備之用，或出售同業批發之用，故縱或有作為汽車回廠
    維修所換置之用，亦不得否定其出售之本質。又按行政院主
    計處90年編印之中華民國行業標準分類可知，汽車維修業係
    屬服務業，範圍包括從事汽車之電機、引擎、底盤定位等維
    修服務之行業，其營業成本為提供該等維修服務之勞務成本
    ，而與新置電機、引擎、零件等可明確區分，此乃因修理者
    ，即無須新置；新置者，亦無須修理，故本案亦應勞務收入
    與零件收入分別計算，始為合理。再按，財政部93年1月14
    日台財稅字第930450070號函釋，已闡明營利事業同時經營2
    種以上行業時，應分別按各該行業之同業利潤標準計算；又
    上訴人登記之營業項目包括汽車買賣及修護保養，而修護保
    養即包括汽車零、配件買賣及其修護保養，故將勞務收入與
    零件收入分別計算，尚無違誤，原審未予明究，忽略前揭財
    政部93年函釋，其判決自有不當。末查，上訴人於提出復查
    、訴願及原審訴訟時，均曾請求「維修保養零件收入之成本
    」部分重新查帳核定，惟被上訴人、訴願決定機關及原審均
    無視該請求，逕行做出維持原核定之復查決定、訴願決定及
    判決上訴人敗訴，除忽視上訴人之權利外，亦與所得稅法第
    83條第1項、財政部79年11月28日台財稅第790367340號函釋
    及原審法院89年度訴字第119號判決意旨不符，原判決顯屬
    不實，明顯違背證據法則及法律適用顯有錯誤，請廢棄原判
    決關於維修保養零件收入17,964,003元適用汽車修理業（行
    業標準代號8912之11）同業利潤標準毛利率44%核定營業成
    本部分，並撤銷相關訴願決定及原處分等語。
三、經核前揭上訴意旨所指各節，無非係以上訴人一己之見，就
    原審取捨證據、認定事實之職權行使事項，泛指其認定事實
    不實、違背證據法則；及對於原判決適用法規之見解，任加
    指摘其違法、不當，並未具體表明原判決究有如何不適用法
    規或適用不當等違背法令情事，依首開規定及說明，難認為
    對高等行政法院判決之如何違背法令已有具體指摘，其上訴
    為不合法，應予駁回。
四、依行政訴訟法第249條第1項前段、第104條、民事訴訟法第9
    5條、第78條，裁定如主文。
中    華    民    國    95    年    3     月    2     日
                  第二庭審判長法  官  廖  政  雄
                              法  官  林  清  祥
                              法  官  鍾  耀  光
                              法  官  姜  仁  脩
                              法  官  胡  國  棟
以  上  正  本  證  明  與  原  本  無  異
中    華    民    國    95    年    3     月    2     日
                              書記官  陳  盛  信


司法院資訊處製作；財團法人民間司法改革基金會備份。
